【裁判字號】    96,訴,5317
【裁判日期】    970423
【裁判案由】    毒品危害防制條例
【裁判全文】
臺灣高雄地方法院刑事判決              96年度訴字第5317號
公  訴  人  臺灣高雄地方法院檢察署檢察官
被      告  乙○○
                    （現羈押於臺灣高雄看守所）
上列被告因毒品危害防制條例案件，經檢察官提起公訴（96年度
毒偵字第9605號），經合議庭裁定由受命法官依簡式審判程序獨
任審理，本院判決如下：
    主  文
乙○○施用第一級毒品，累犯，處有期徒刑壹年，扣案第一級毒
品海洛因壹包（含包裝袋，驗前淨重零點壹貳伍公克，驗後淨重
零點壹壹參公克）沒收並銷燬之。
    事  實
一、乙○○前於民國91年間，因施用毒品案件，經本院以91年度
    毒聲字第8203號裁定裁定令入戒治處所施以強制戒治，於92
    年10月1 日停止戒治出所，於93年4 月18日強制戒治期滿未
    經撤銷，視為執行完畢，並由臺灣高雄地方法院檢察署檢察
    官以91年度毒偵字第6260號提起公訴，經臺灣高等法院高雄
    分院以92年度上訴字第860 號判處有期徒刑1 年確定。復於
    93年間，因施用毒品案件，經本院以93年度訴字第711 號判
    處有期徒刑7 月確定，上開2 罪經接續執行，於94年9 月11
    日縮刑期滿執行完畢。另其再於95年間，因施用毒品案件，
    經本院以95年度訴字第1192號判處有期徒刑9 月確定，甫於
    96年4 月1 日執行完畢出監。詎其仍不知悔改，猶基於施用
    第一級毒品海洛因之犯意，於96年10月18日下午3 時許，在
    高雄市○鎮區○○街45號2 樓其住處房間內，以將海洛因毒
    品摻入香煙內吸食之方式，施用第一級毒品海洛因1 次。嗣
    為警於96年10月19日下午1 時許，在高雄市○鎮區○○路與
    瑞誠街口前查獲，並扣得其持有之第一級毒品海洛因1 包（
    含包裝袋，驗前淨重0.125 公克，驗後淨重0.113 公克）。
二、案經高雄市政府警察局移送臺灣高雄地方法院檢察署檢察官
    偵查起訴。
    理  由
一、按本件被告乙○○係犯死刑、無期徒刑、最輕本刑為3 年以
    上有期徒刑以外之罪，其於準備程序就前揭被訴事實為有罪
    之陳述，經受命法官告知簡式審判程序之旨，並聽取其與公
    訴人之意見後，本院認無不得或不宜改依簡式審判程序進行
    之處，爰依刑事訴訟法第273條之1第1 項、第284條之1，裁
    定本件由受命法官獨任進行簡式審判程序，合先敘明。
二、訊據被告對於前開犯行坦承不諱，又其為警查獲時所採集之
    尿液，經送高雄市立凱旋醫院以氣相層析質譜法 (GC/MS)檢
    驗結果，呈現施用海洛因後代謝而出之嗎啡陽性反應，有該
    院96年11月1 日轉碼編號Ｚ000000000號濫用藥物尿液檢驗報
    告暨尿液編號對照表1 份附卷足按；又警方查獲被告時，扣
    得白粉1 包，經送鑑定結果，呈海洛因陽性反應（含包裝袋
    ，驗前淨重0.125 公克，驗後淨重0.113 公克），有高雄市
    立凱旋醫院96年10月30日濫用藥物成品檢驗鑑定書1 紙存卷
    可參，足認扣案白粉確係第一級毒品海洛因無訛。是以被告
    之自白與事實相符，其於前開時、地施用第一級毒品海洛因
    1 次之犯行，堪以認定。另被告前於91年間，因施用毒品案
    件，經本院以91年度毒聲字第8203號裁定令入戒治處所施以
    強制戒治。於戒治期間，因戒治成效經評定為合格，認無繼
    續戒治之必要，經本院於92年8 月29日以92年度毒聲字第
    5394 號 裁定停止戒治，所餘戒治期間付保護管束，於93年
    4 月18 日 因停止戒治期滿未經撤銷而視為執行完畢之事實
    ，有卷附臺灣高等法院被告全國前案紀錄表1 份可查，其於
    前開強制戒治執行完畢釋放後，5 年內再犯本件施用毒品罪
    ，事證明確，自應依法論科。
三、核被告所為，係犯毒品危害防制條例第10條第1 項之施用第
    一級毒品罪。被告為施用而持有第一級毒品海洛因，其持有
    之低度行為應為施用之高度行為所吸收，不另論罪。另被告
    於91、93年間因施用毒品案件，經臺灣高等法院高雄分院以
    92年度上訴字第860號、及本院以93年度訴字第711號號分別
    判處有期徒刑1 年、7 月確定，2 罪接續執行，於94年9 月
    11日因縮刑期滿執行完畢出監，又於95年間因施用毒品案件
    ，經本院以95年度訴字第1192號判處有期徒刑9 月確定，於
    96年4 月1 日執行完畢出監，有臺灣高等法院被告前案紀錄
    表附卷可查，其於前開徒刑執行完畢之5 年內，故意再犯本
    件最重本刑為有期徒刑以上之罪，為累犯，應依刑法第47條
    第1 項規定加重其刑。爰審酌被告前有施用毒品之不良素行
    ，歷經強制戒治程序及多次有期徒刑執行後，仍未能徹底戒
    絕毒品，顯見意志不堅，且有失政府制定毒品危害防制條例
    之立法美意，本不宜寬貸，惟念其施用毒品乃自戕一己之身
    體健康，尚未害及他人，且犯後尚知坦承犯行等一切情狀，
    量處如主文所示之刑，以資儆懲。扣案之白粉1 包，經送驗
    結果認係第一級毒品海洛因等情，業如上述，應依毒品危害
    防制條例第18條第1 項前段規定，不問屬於犯人與否，宣告
    沒收銷燬之（上開第一級毒品海洛因之包裝因包覆毒品，其
    上顯留有該毒品之殘渣，衡情自難與之剝離，當應整體視之
    為毒品，連同該包裝併予宣告沒收銷燬之）；至鑑驗耗用之
    海洛因既已滅失，自無庸宣告沒收銷燬，併此敘明。
據上論斷，應依刑事訴訟法第273條之1第1項、第299條第1 項前
段，毒品危害防制條例第10條第1項、第18條第1項前段，刑法第
11條、第47條第1項，判決如主文。
本案經檢察官甲○○到庭執行職務。
中    華    民    國    97    年    4     月    23    日
                  刑事第十一庭  法  官  黃宗揚
以上正本證明與原本無異。
如不服本判決應於收受本判決後10日內向本院提出上訴書狀，並
應敘述具體理由，如未敘述上訴理由者，應於上訴期間屆滿後20
日內補提理由書狀於本院（均須按他造當事人之人數附繕本）「
切勿逕送上級法院」。
中    華    民    國    97    年    4     月    23    日
                                書記官  王壹理
附錄本件論罪科刑法條全文：
毒品危害防制條例第10條
施用第一級毒品者，處6月以上5年以下有期徒刑。
施用第二級毒品者，處3年以下有期徒刑。


司法院資訊處製作；財團法人民間司法改革基金會備份。
